臺灣臺北地方法院刑事判決　　　　　　　100年度訴字第349號
公　訴　人　臺灣臺北地方法院檢察署檢察官
被　　　告　吳美花
上列被告因妨害風化案件，經檢察官提起公訴 （100年度偵字第
3008號），本院判決如下：
    主  文
吳美花意圖使女子與他人為性交之行為，而容留以營利，處有期
徒刑肆月，如易科罰金，以新臺幣壹仟元折算壹日。
    事  實
一、吳美花係址設新北市○○區○○街78號「萬家旅社」櫃檯負
    責人，基於意圖使成年女子與男子為性交行為而媒介、容留
    以營利犯意，於民國100年1月20日晚間8時許，在上址2樓20
    8房，媒介、容留男客劉鑫錐與郭麗香為性交易，性交易代
    價以每30分鐘新臺幣（下同）1千元計算（以此類推，1小時
    則係2千元），吳美花則從中抽取報酬3百元牟利。嗣於同日
    晚間8時15分許，適劉鑫錐、郭麗香在前述房間欲脫衣從事
    性交，未及交付性交易代價予郭麗香，即經警當場查獲。
    理  由
壹、證據能力：
一、被告以外之人於檢察事務官、司法警察官或司法警察調查中
    所為之陳述，與審判中不符時，其先前之陳述具有較可信之
    特別情況，且為證明犯罪事實存否所必要者，得為證據，刑
    事訴訟法第159條之2定有明文。經查：證人郭麗香警詢陳述
    ，就被告吳美花以言，係被告以外之人於審判外言詞陳述，
    惟證人郭麗香於本院審理時以證人身分作證之證詞，核與警
    詢陳述均有不符（詳後述），其於本院審理中改證：性交易
    1千元不需跟飯店的人抽成，3百元房間錢係交給另一位名字
    中有「宜」的女子，當時有2人站櫃檯，被告在櫃檯旁邊睡
    覺云云。惟查，證人郭麗香自承：筆錄當時警察有念給伊聽
    ，伊才簽名（本院卷第21頁背面），堪徵證人係確認筆錄內
    容係出於己之真意始行簽名；復細核其2次警詢筆錄，詢問
    過程係採一問一答方式，答覆內容亦甚為詳盡，堪證精神狀
    態良好、清醒，並無強暴、脅迫、利誘等顯然違反其意願而
    使其陳述之情，且證人於各次陳述即行完畢時，亦2次陳稱
    ：以上所述均是正確，係在伊自由意識下陳述等語明確（臺
    灣臺北地方法院檢察署100年度偵字第3008號卷第13、15頁
    ），足證該2次警詢陳述應係出於自然；末衡酌證人郭麗香
    查獲後，即於當晚9點55分至警局接受2次詢問並製作筆錄，
    在時間上與事件發生具有密接性，就事實記憶猶新，且中間
    毫無其他外力介入或人為干擾，致影響證言純潔性之可能，
    為虛偽陳述之危險性甚低，本院審酌上揭郭麗香警詢陳述時
    之外部附隨環境、條件等客觀情況，認具值得信賴保證可信
    之特別情況，而證人郭麗香警詢陳述，就本案以言，除該審
    判外陳述，已無從再就同一供述者，取得與警詢陳述相同之
    證詞內容，亦無其他證據得予代之，而為證明被告犯罪事實
    存否所必要，依首揭刑事訴訟法規定，應有證據能力。
二、次按被告以外之人於審判中有下列情形之一，其於檢察事務
    官、司法警察官或司法警察調查中所為之陳述，經證明具有
    可信之特別情況，且為證明犯罪事實之存否所必要者，得為
    證據：…三、滯留國外或所在不明而無法傳喚或傳喚不到者
    ，刑事訴訟法必159條之3第3款定有明文。經查：證人即劉
    鑫錐經本院合法傳喚均未到庭，復經本院命警員至其居所執
    行拘提無著，有送達回證、拘票、拘提報告書在卷可稽（本
    院卷第15、29-31頁），是證人劉鑫錐於審判中確有所在不
    明無法傳喚之情。而細繹證人劉鑫錐警詢筆錄，陳述甚為詳
    盡，對警員問題均能連續陳述，堪認警詢時精神狀態良好，
    其警詢陳述應係出於自由意志；又甫經查獲，較無受他人不
    當干擾其陳述之虞，是虛偽可能性極低，且該位證人經本院
    傳拘無著，已無再就其取得相同陳述之可能，又無其他證據
    可予代替，依刑事訴訟法第159條之3第3款規定，證人劉鑫
    錐警詢陳述，自具證據能力（最高法院100年度台上字第140
    3號判決意旨參照）。
貳、實體部分：
一、訊據被告吳美花固供承：伊係旅社櫃檯負責人一情，然矢口
    否認有何上述犯行，辯稱：伊當時在櫃檯邊睡覺，帶領劉鑫
    錐從事性交易係陳靜怡而非伊云云。經查：被告確有媒介、
    容留男客劉鑫錐從事性交易，其可從中抽取3百元以營利之
    事實，業據證人即郭麗香於警詢明確證述：警員臨檢時，伊
    與嫖客，脫去全身衣物正準備從事性交易，當客人來旅社投
    宿時由櫃檯接洽，櫃檯將投宿客人帶至休息室挑選小姐，挑
    選完後，即由伊將客人帶至2樓從事性交易，伊與嫖客從事
    性交易金額每30分鐘1千元，以此類推1小時收費2千元，由
    旅社櫃檯負責人拿取3百元，伊實收7百元，伊係與旅社櫃檯
    負責人吳美花拆帳，交易金額由伊先向客人收取，伊再拿給
    旅社櫃檯負責人，嫖客來旅社投宿時會先到1樓，因警方臨
    檢，故尚未向嫖客收取1千元等語，核與證人即男客劉鑫錐
    於警詢證稱：友人告知伊，萬家旅行社有媒介性交易，當時
    伊稱要休息，櫃檯負責人便詢伊是否要找小姐，並稱店內有
    4名女子可供挑選，問伊是否有需要，才會挑選1名女子後與
    之從事性交易，挑完女子後，直接由女子引領進入2樓208房
    ，櫃檯負責人向伊稱直接與小姐算即可，媒介女子與伊從事
    性交易櫃檯人員就是吳美花等語無訛，堪證確係被告媒介容
    留郭麗香與劉鑫錐從事性交以營利；末徵之被告辯稱：當時
    係陳靜怡顧櫃檯云云，然未提出任何證據以證其實，益佐所
    辯前情，無非狡卸虛詞，委無憑採，是本案事證明確，被告
    犯行，洵堪認定，應依法論科。
二、核被告所為，係犯刑法第231條第1項意圖使女子與他人為性
    交而媒介容留以營利罪。被告媒介女子予男客，進而容留女
    子與男客從事性交，其媒介之低度行為，經容留之高度行為
    所吸收，不另論罪。爰審酌被告所為危害社會善良風俗，犯
    後仍飾詞圖卸，足認毫無悔意，兼衡其利得數額，未受教育
    、犯罪動機、目的、手段、生活狀況等一切情狀，量處如主
    文所示之刑，並諭知易科罰金折算標準。
據上論斷，應依刑事訴訟法第299條第1項前段，刑法第231條第1
項、第41條第1項前段，刑法施行法第1條之1，判決如主文。
本案經檢察官張成業到庭執行職務。  
中    華    民    國   100    年    7     月    20    日
                刑事第14庭審判長法  官  吳冠霆
                                法  官  賴武志
                                法  官  陳琪媛

以上正本證明與原本無異
如不服本判決應於送達後10日內向本院提出上訴狀
                                書記官  蔡文揚
中    華    民    國    100    年    7    月    20    日
附錄法條全文：
中華民國刑法第231條
意圖使男女與他人為性交或猥褻之行為，而引誘、容留或媒介以
營利者，處5年以下有期徒刑，得併科10萬元以下罰金。以詐術
犯之者，亦同。
公務員包庇他人犯前項之罪者，依前項之規定加重其刑至二分之
一。